【裁判字號】    94,訴,1027
【裁判日期】    950223
【裁判案由】    違反毒品危害防制條例
【裁判全文】
臺灣臺南地方法院刑事判決              94年度訴字第1027號
公  訴  人  臺灣臺南地方法院檢察署檢察官
被      告  甲○○
選任辯護人  林樹根  律師
            洪茂松  律師
            邱麗妃  律師
上列被告因違反毒品危害防制條例案件，經檢察官提起公訴（94
年度偵字第5048號），及移送併案審理 (94年度營偵字第771號
)，本院判決如下：
    主    文
甲○○連續販賣第一級毒品，處無期徒刑，褫奪公權終身，販賣
毒品海洛因所得新臺幣貳萬柒仟元沒收之，如全部或一部不能沒
收時，以其財產抵償之；扣案如附表二編號一、三所示之毒品海
洛因均沒收銷燬之，如附表二編號一、三之所示之海洛因空包裝
袋及編號五、十二至十四所示之物均沒收，如全部或一部不能沒
收時，追徵其價額；又連續販賣第二級毒品，處有期徒刑捌年，
販賣毒品安非他命所得新臺幣柒萬仟元沒收之，如全部或一部
不能沒收時，以其財產抵償之；扣案如附表二編號二、四所示之
毒品安非他命均沒收銷燬之，如附表二編號四之安非他命空包裝
袋及編號五、十二至十四所示之物均沒收，如全部或一部不能沒
收時，追徵其價額。應執行無期徒刑，褫奪公權終身，販賣毒品
海洛因及安非他命所得共新臺幣拾萬元沒收之，如全部或一部不
能沒收時，以其財產抵償之；扣案如附表二編號一至四所示之毒
品海洛因、安非他命均沒收銷燬之，如附表二編號一、三、四之
海洛因、安非他命空包裝袋及編號五、十二至十四所示之物均沒
收，如全部或一部不能沒收時，追徵其價額。
    事    實
一、甲○○曾於民國八十三年間因擄人勒贖、麻醉藥品管理條例
    等案件，經臺灣高等法院臺南分院判決應執行有期徒刑十四
    年三月確定，而於九十年七月三日假釋出監；詎甲○○於假
    釋中復基於販賣第一、二級毒品以營利之概括犯意，在如附
    表一所示之時間、地點，以如附表一所示之金額及交易方式
    ，連續販賣第一級毒品海洛因及第二級毒品安非他命予乙○○、丙○○等人。而乙○○向甲○○購得純度較高之海洛因
    後，再摻入葡萄糖稀釋並分裝成小包。嗣經警於九十四年四
    月十八日十六時許，持本院法官所核發之搜索票，在臺南縣
    新營市○○街九二號前之乙○○所駕駛之車牌5P-5798號自
    小客車及臺南縣新營市○○街三一之十一號四樓乙○○之住
    處進行搜索，分別查獲其於九十四年六月十七日十八時許向
    甲○○購得如附表二編號四所示之安非他命及其向甲○○購
    買後添加葡萄糖稀釋分裝之如附表二編號三所示之海洛因；
    另經員警於九十四年四月十八日十六時許在臺南縣新營市○○街九二號二樓甲○○租住處搜索，查獲甲○○所有如附表
    二編號一、二所示之毒品海洛因、安非他命及編號五、十二
    至十四所示之物。
二、案經臺南縣警察局麻豆分局報告臺灣臺南地方法院檢察署檢
    察官偵查起訴，及同署移送併案審理。
    理    由
一、證據能力部分：
    被告以外之人於偵查中向檢察官所為之陳述，除顯有不可信
    之情況者外，得為證據。被告以外之人於審判外之陳述，雖
    不符前四條之規定，而經當事人於審判程序同意作為證據，
    法院審酌該言詞陳述或書面陳述作成時之情況，認為適當者
    ，亦得為證據。當事人、代理人或辯護人於法院調查證據時
    ，知有第一百五十九條第一項不得為證據之情形，而未於言
    詞辯論終結前聲明異議者，視為有前項之同意。刑事訴訟法
    第一百五十九條之一第二項、第一百五十九條之五第二項分
    別定有明文。查本件證人乙○○、丙○○二人於檢察官偵查
    中所為之證述，業經具結在案，且無顯有不可信之情況，依
    上開刑事訴訟法第一百五十九條之一第二項之規定，自得作
    為證據；又證人乙○○、丙○○二人於警詢時之陳述，證據
    能力部分業據被告及辯護人所不爭執，依上開刑事訴訟法第
    一百五十九條第之五第二項之規定，自亦得作為證據。
二、訊據被告甲○○固坦承有於上開時、地交付海洛因、安非他
    命予證人即乙○○、丙○○等人施用，惟矢口否認有何販賣
    毒品以營利之犯行，並辯稱：證人乙○○係跟隨伊之小弟，
    證人丙○○則是伊店內之小姐，伊僅係幫忙乙○○、丙○○
    二人調貨，是原價轉讓毒品予該二人，伊並未販賣毒品，亦
    未賺取利潤云云。惟查：
 (一)證人乙○○於九十四年四月十九日檢察官偵查中第一次訊問
   時證稱：在臺南縣新營市○○街九二號前所查扣的海洛因十
   二包、安非他命十五包，係伊於九十四年十月十七日下午六
   時許，在樂仁街九二號向甲○○所購買，海洛因買了新臺幣
   (下同)二萬元，安非他命買了一萬五千元，買毒品的錢還沒
   付，伊自九十三年十一月份起開始向甲○○買了海洛因一次
   、安非他命七、八次，都是以電話0000000000號與甲○○的
   電話0000000000號電話聯絡，甲○○才下樓賣給伊等語 (見
   九十四年度毒偵字第一○八一號卷第十四頁)；嗣證人乙○○
   於檢察官偵查中第二次訊問時具結供稱：伊之毒品都是向被
   告甲○○所購買，甲○○販賣毒品予伊有獲取利潤，他並不
   是單純幫伊調貨，伊因知道甲○○有在賣毒品，所以才向他
   買等語 (見偵查卷第十五頁)；且經本院當庭勘驗證人乙○○
   之該次證詞，勘驗內容如下：「證人乙○○回答：不是被告
   幫我調貨，他有在賣給別人，是我跟他買的；哪有人要做這
   種事（幫人調貨），都是我向他買的，我可以作證，他是賣
   給我，有獲利，海洛因他有摻糖，都是一包一包包好在那裡
   ，是我向他購買而已，因為我只知道他有在賣，我找不到別
   人可以買，他賣給我的毒品不是純的，你可以從我這裡搜到
   的毒品和他那裡搜到的毒品來判斷」，經核可知偵訊筆錄所
   載確屬真實，且從勘驗內容中，證人乙○○尚以堅定的語氣
   反駁被告所供稱係幫其調貨之詞而證稱：「那有人有做這種
   事 (幫人調貨)！」，在在足認證人乙○○之證詞確有相當之
   可信性，足堪採信。而證人乙○○雖於本院審理時翻異前詞
   而證稱：伊認識被告十幾年了，伊雖曾向被告拿過安非他命
   約二、三次，但係因甲○○要去購買毒品，就拿錢給甲○○
   拜託他幫忙拿的，並無金錢交易，甲○○未賺伊的錢，有時
   是伊二人一起去拿，有時是甲○○拿回來，伊到他那裡去拿
   ，有時是叫甲○○先幫伊拿，錢伊先欠著，伊是於九十四年
   四月初和被告一起去高雄拿過一次，那次是同時買安非他命
   及海洛因，只有這次有給被告錢，至於被查獲之毒品，有些
   是伊的，有些是黃世昌的，在警詢時係警察叫伊咬出被告甲○○，伊一開始才說是毒品是甲○○的，而車上查獲的毒品
   是伊的，在伊租屋處查獲之安非他命及海洛因也是伊的，而
   九十四年四月十九日被查扣的安非他命、海洛因都是在被查
   扣的前二、三天向被告甲○○拿的，沒有代價，只要伊以後
   有錢就會給他，而伊向被告拿的當時是以原價要給他錢，只
   是暫時欠著而已，伊於偵查中所說的，和當時筆錄所記載的
   都不一樣，伊當時未說被告有獲利，也只是說被告是單純幫
   伊調貨云云 (見本院九十四年十二月二十三日審判筆錄)。經
   查，證人乙○○於檢察官偵查中之第二次訊問時之證詞，業
   經本院當庭勘驗，確與偵訊筆錄所載相符，而其於本院審判
   中之上開證詞，係屬迴護被告之詞，不足採信。至證人乙○○所涉偽證部分，將依職權告發移由檢察官依法偵辦，附此
   敘明。
 (二)證人丙○○於警詢時即供稱：伊自九十三年八月間即向綽號
   「展仔」之甲○○購買海洛因、安非他命，地點都是在伊之
   住處、臺南縣新營市○○路、太子路等處，共買約二十次左
   右等語 (見臺南縣警察局新營分局警卷第十八頁)；而證人丙○○於檢察官偵查中證稱：伊於九十三年六、七月間曾向甲○○購買毒品安非他命十幾次，期間達三個月左右，大部分
   都買一錢三千元，有時侯買一小包一千元的，都是伊以電話
   與甲○○聯絡，在新營市的臺南縣衛生局前交易，伊尚有三
   、四次未給他錢等語 (見九十四年度營偵字第七七一號卷第
   三二頁)。嗣證人丙○○於本院審理時，於辯護人詰問時證稱
   ：伊有向甲○○購買安非他命約四、五次以上，海洛因部分
   是拜託甲○○幫忙拿的，交易地點在新營市衛生局、太子廟
   、太子路等地等語；而於檢察官詰問時，則證稱：甲○○之
   綽號為「展仔」，伊確在新營市的臺南縣衛生局前向被告購
   買安非他命約十餘次，每次金額都在一千元以上，五千元以
   下，大部分都有給被告錢等語；嗣證人丙○○於審判長依職
   權訊問時則證稱：伊向被告購買安非他命或海洛因之時間係
   在九十三年六月至九十三年十月間，伊與被告交易安非他命
   部分，地點在新營市衛生局附近、太子路、復興路及伊位於
   臺南縣新營市○○街之住處，衛生局附近拿過四、五次，太
   子路拿過二、三次，復興路拿過一次，伊之住處拿過三、四
   次，而一仟元拿過的次數較多，約四次以上，二千元的，伊
   之印象中有一次；三千元拿過四、五次以上，四千元的拿過
   ，五千元的拿過二、三次，這些次數有一些是沒有拿錢的，
   沒拿錢的是三千元的，約有四次以下一次以上沒給錢，而沒
   拿錢的僅係暫時先欠著，並非被告送的，至於就海洛因部分
   ，伊在伊之住處向被告拿過二次，每次一包一千元等語 (以
   上均見本院九十五年二月九日審判筆錄)；而被告於警詢時亦
   自承：伊曾販賣安非他命予丙○○等語 (見臺南縣警察局新
   營分局警卷第二二、二三頁)。茲互核上開證人丙○○就購買
   毒品海洛因、安非他命之次數或因時間久遠而有出入，惟就
   購買毒品之地點自警詢、偵查至本院審理時均甚一致，而就
   一般人之生理結構及生活經驗而言，就陳年往事之回憶，於
   時間點及次數上固係比較困難，但就該事件之地點而言，因
   為地標明確，建物性質差異性較大，自易記憶，且比較不會
   混淆，當然容易回憶，因此依事件各地點之回憶，而所供述
   之往事，自較為可採，準此，證人丙○○既然就毒品交易地
   點歷來供證均甚為明確，且大多相符，足認上開證人丙○○
   之證詞確有相當之可信性，被告確有販賣第一級毒品海洛因
   及第二級毒品安非他命予證人丙○○，甚為明確。
 (三)又查證人乙○○證稱其係撥打如附表二編號五所示之被告000
   0000000號行動電話與被告聯絡，而被告亦係使用該電話與乙○○聯絡交付毒品之事宜，業據被告及證人乙○○分別於警
   詢中所自承 (見臺南縣警察局麻豆分局三八九八號警卷第七
   頁、三八九九號警卷第七頁)；而扣案如附表二編號一至四所
   示之毒品，經鑑定後分別確係第一級毒品海洛因及第二級毒
   品安非他命無訛，此分別有如附表二編號一至四所示之毒品
   鑑定通知書各一份在卷可稽；又扣案之物品除上開被告所使
   用聯絡交易毒品之行動電話外，亦包括如附表二編號十二至
   十四所示之電子秤、研磨器、分裝塑膠袋等物，其中分裝塑
   膠袋係用以分裝毒品用，並有分裝計量用之電子秤供分裝毒
   品及分裝時所用之工具研磨器等物，而上開分裝計量之工具
   均係在被告之住處所查獲，足認被告確有大量購入毒品，並
   加以計量分裝之情，並進而再與上開證人之證詞相互稽核，
   足認被告確有購入大量毒品並加以計量分裝，再行賣予證人
   乙○○、丙○○等人，要屬明確。
 (四)再按，海洛英、安非他命物稀價昂，取得不易，且為政府嚴
   予查緝之違禁物，販賣者刑責甚重，苟無利可圖，衡情應無
   甘冒被查緝之危險而平價無端交付他人施用，而吸毒者吸毒
   所耗費之金額甚鉅，顯非常人所能支付，一般吸毒者若無正
   當工作，其吸毒之經濟來源除以其他不法方法之犯罪所得外
   ，有些係靠販毒所得來維持。經查被告既自承有吸毒之惡習
   ，自需較充裕之金錢來源，且依證人乙○○、丙○○所購買
   之毒品均係先以電話與被告聯絡後，再由被告攜至租住處樓
   下或其他特定地點交付等情觀之，倘被告無利可圖，又何以
   不計風險及勞煩自行攜帶毒品至臺南縣新營市○○街焦宜婷
   之住處、新營市的臺南縣衛生局、復興路、太子路等處交付
   證人丙○○，及在被告之租屋處樓下交付予證人乙○○與之
   交易毒品買賣，衡諸一般人性及情理，應無此可能，基上說
   明，堪認本件被告在主觀上應有販賣毒品藉以營利之意圖，
   客觀上亦確有賣毒營利之事實，均已堪認定。
三、按海洛因、安非他命分屬毒品危害防制條例第二條第二項第
    一、二款所稱之第一、二級毒品。核被告所為，係犯毒品危
    害防制條例第四條第一項之販賣第一級毒品罪及同條第二項
    之販賣第二級毒品罪。其販賣前後持有第一、二級毒品海洛
    因、安非他命之低度行為，均應為販賣之高度行為所吸收，
    不另論罪。被告先後多次販賣海洛因、安非他命之行為，各
    時間緊接，觸犯犯罪構成要件相同之罪名，顯各係出於概括
    犯意為之，均為連續犯，應依連續犯之規定各論以一罪，即
    連續販賣第一級毒品罪、連續販賣第二級毒品罪，被告販賣
    安非他命部分，就法定刑有期徒刑之部分，並加重其刑。被
    告販賣海洛因之部分，其法定刑為死刑、無期徒刑，及就販
    賣安非他命其中法定刑為無期徒刑部分，依刑法第六十四條
    第一項、第六十五條第一項之規定，均不得加重。被告所犯
    連續販賣第一級毒品罪及連續販賣第二級毒品罪，犯意各別
    、構成要件不同，應分論併罰。至於就檢察官移送併案之被
    告連續販賣第二級毒品安非他命予證人丙○○之犯行，與檢
    察官起訴並論罪部分即連續販賣第二級毒品罪，具有連續犯
    之關係，屬裁判上一罪之同一案件，自為起訴效力所及；又
    就被告連續販賣第一級毒品之犯行，檢察官雖僅就被告連續
    販賣第一級毒品海洛因予證人乙○○部分之犯行提起公訴，
    然檢察官就犯罪事實一部起訴者，其效力及於全部，查本件
    被告於九十三年六月間至同年十月間，連續二次販賣第一級
    毒品海洛因予證人丙○○之犯罪事實，與前揭論罪科刑之被
    告連續販賣第一級毒品海洛因部分，具連續犯之關係，屬裁
    判上一罪之同一案件，為起訴效力所及，是本院自應就上開
    移送併辦部分及審理事實擴張部分，均依法一併加以審理，
    附此敘明。爰審酌被告明知海洛因、安非他命對人體之危害
    ，竟為圖私利販賣毒品，足以使購買施用者導致精神障礙、
    性格異常，甚至造成生命危險之生理成癮性及心理依賴性，
    戕害國民身心健康，惡性非輕、且其販賣毒品次數、數量甚
    多，其行為危害社會甚為嚴重，並其犯後一再飾詞否認，顯
    無悔意之犯罪後態度等一切情狀，對被告量處如主文所示之
    刑及定其應執行刑，以示懲儆。又被告既經本院判處無期徒
    刑，爰併依刑法第三十七條第一項規定宣告褫奪公權終身。
四、再查本件證人供述其向被告購買之毒品次數及數量或有出入
    ，此或係因時間已久記憶模糊所致，本院依罪疑惟輕之原則
    ，認以證人丙○○向被告購買海洛因金額為二千元（二次，
    每次一包一千元），安非他命金額為二萬八千元（一千元的
    四次、二千元的一次、三千元的四次、五千元的二次)；證
    人乙○○向被告購買海洛因金額為二萬五千元 (五千元的一
    次、二萬元一次)，安非他命金額為四萬五千元 (五千元的
    六次，一萬五千元的一次)，較有利於被告。從而被告販賣
    毒品海洛因所得金額合計二萬七千元，販賣毒品安非他命所
    得金額合計七萬三千元，均應依毒品危害防制條例第十九條
    第一項之規定諭知沒收，如全部或一部不能沒收時，以其財
    產抵償之。至於扣案如附表二編號一、三之第一級毒品海洛
    因及編號二、四之第二級毒品安非他命，均應依毒品危害防
    制條例第十八條第一項前段之規定，予以宣告沒收銷燬之；
    另如附表二編號一、三之海洛因空包裝袋及如附表二編號五
    、十二至十四所示之物均係被告所有之物，其中編號五之物
    為供販賣毒品聯絡之用，編號十二至十四之工具部分，依一
    般經驗法則確係分裝計量毒品之用，參以查扣地點確在被告
    之住處，是應可認係被告用以供販賣海洛因、安非他命所用
    之物，爰依毒品危害防制條例第十九條第一項之規定，就如
    附表二編號五、十二至十四所示之物均宣告沒收，如全部或
    一部不能沒收時，追徵其價額。另扣案如附表二編號六至十
    一所示之行動電話手機、編號十五至十九所示之物及如附表
    三所示之物 (均扣於警卷而未移送)，被告均否認為直接供
    本件犯罪所用之物，且亦無其他證據足以證明確為被告持供
    犯本件犯罪所用之物，亦非屬違禁物，爰均不另為宣告沒收
    之諭知。
據上論斷，應依刑事訴訟法第二百九十九條第一項前段，毒品危
害防制條例第四條第一項、第二項、第十八條第一項前段、第十
九條第一項，刑法第十一條前段、五十六條、第五十一條第四款
、第九款、第三十七條第一項，判決如主文。
本案經檢察官丁○○到庭執行職務。
中    華    民    國    95    年    2    月    23    日
                  刑事第八庭  審判長  法  官  蘇義洲
                                      法  官  洪士傑
                                      法  官  徐文瑞
以上正本證明與原本無異。
如不服本判決，應於送達後十日內，向本院提出上訴狀。
                                      書記官  李珍瑩
中    華    民    國    95    年    2    月    23    日
附錄法條：
毒品危害防制條例第四條第一、二項：
製造、運輸、販賣第一級毒品者，處死刑或無期徒刑；處無期徒
刑者，得併科新台幣一千萬元以下罰金。
製造、運輸、販賣第二級毒品者，處無期徒刑或七年以上有期徒
刑，得併科新台幣七百萬元以下罰金。
附表一：
┌──┬─────┬─────────────────┐
│編號│購買毒品者│交易時間、地點、方式及金額(新臺幣)│
├──┼─────┼─────────────────┤
│一  │乙○○    │一、於民國九十三年十一月間某日起至│
│    │          │    九十四年四月十七日止，由乙○○│
│    │          │    撥打甲○○之行動電話聯絡後，再│
│    │          │    至甲○○所租住之臺南縣新營市府│
│    │          │    西路九德大廈附近及臺南縣新營市│
│    │          │    樂仁街九二號二樓等處，向甲○○│
│    │          │    購買第一級毒品海洛因約二、三次│
│    │          │    ，第二級毒品安非他命約七、八次│
│    │          │    ，每次數量不一，價金約在五千元│
│    │          │    至一萬元之間。                │
│    │          │二、最後一次係在臺南縣新營市○○街│
│    │          │    九二號二樓租住處，由甲○○販賣│
│    │          │    二萬元之海洛因及一萬五千元之安│
│    │          │    非他命予乙○○。              │
├──┼─────┼─────────────────┤
│二  │丙○○    │一、於民國九十三年六月間至同年十月│
│    │          │    間，由丙○○以電話聯絡甲○○後│
│    │          │    ，由甲○○在新營市的臺南縣衛生│
│    │          │    局附近、太子路、復興路及丙○○│
│    │          │    之住處等地方，連續販賣第二級毒│
│    │          │    品安非他命予丙○○。其中衛生局│
│    │          │    附近約四、五次、太子路約二、三│
│    │          │    次、復興路一次，丙○○之住處約│
│    │          │    三、四次；而購買金額：一千元的│
│    │          │    約四次以上，二千元的約一次，三│
│    │          │    千元的約四、五次、五千元的約二│
│    │          │    、三次，而三千元的約有四次以下│
│    │          │    尚未拿錢，是暫時賒欠。        │
│    │          │二、同上開時間，由甲○○在丙○○位│
│    │          │    於臺南縣新營市○○街之住處，連│
│    │          │    續販賣第一級毒品海洛因二次予焦│
│    │          │    宜亭，每次一包一千元。        │
└──┴─────┴─────────────────┘
附表二：
┌──┬─────┬─────┬──────┬────┐
│編號│名    稱  │數    量  │鑑定通知書  │備  註  │
├──┼─────┼─────┼──────┼────┤
│一  │第一級毒品│五包 (合計│法務部調查局│在甲○○│
│    │海洛因    │淨重二五點│民國九十四年│之住處所│
│    │          │六五公克，│六月九日調科│查扣    │
│    │          │空包裝袋重│壹字第二○○│        │
│    │          │二點四二公│○○五五三九│        │
│    │          │克)       │號鑑定通知書│        │
│    │          │          │(見九十四年 │        │
│    │          │          │度偵字第五○│        │
│    │          │          │四八號卷第六│        │
│    │          │          │六頁)       │        │
├──┼─────┼─────┼──────┼────┤
│二  │第二級毒品│三包(含袋 │高雄醫學大學│在甲○○│
│    │安非他命  │共重七點五│附設中和紀念│之住處所│
│    │          │公克，取零│醫院民國九十│查扣    │
│    │          │點三公克鑑│四年十一月十│        │
│    │          │驗，驗餘後│一日檢驗報告│        │
│    │          │毛重為七點│(見本院卷第 │        │
│    │          │二公克)   │一二五至一二│        │
│    │          │          │七頁)       │        │
├──┼─────┼─────┼──────┼────┤
│三  │第一級毒品│十二包（合│法務部調查局│五包在張│
│    │海洛因    │計淨重十二│民國九十四年│宏銘之車│
│    │          │點二公克，│六月十日調科│上所查扣│
│    │          │空包裝袋重│壹字第二○○│，七包在│
│    │          │二點九三公│○○五五三八│乙○○之│
│    │          │克)       │號鑑定通知書│住處所查│
│    │          │          │(見九十四年 │扣      │
│    │          │          │度毒偵字第一│        │
│    │          │          │○八一號卷第│        │
│    │          │          │三三頁)     │        │
├──┼─────┼─────┼──────┼────┤
│四  │第二級毒品│十五包 (驗│內政部警政署│在乙○○│
│    │安非他命  │前總毛重二│刑事警察局民│之車上查│
│    │          │九點零一公│國九十四年八│扣十包，│
│    │          │克，其中毒│月十日刑鑑字│在乙○○│
│    │          │品總淨重為│第○九四○○│之住處查│
│    │          │二四點二公│七五四八四號│扣五包  │
│    │          │克，空包裝│鑑定書 (見本│        │
│    │          │袋總重約四│院卷第四五頁│        │
│    │          │點八一公克│)           │        │
│    │          │，取零點一│            │        │
│    │          │二公克鑑驗│            │        │
│    │          │尚餘毒品總│            │        │
│    │          │淨重為二四│            │        │
│    │          │點零八公克│            │        │
│    │          │)         │            │        │
├──┼─────┼─────┼──────┼────┤
│    │OKWAP廠牌 │一支      │            │甲○○所│
│五  │行動電話手│          │            │有供販賣│
│    │機 (含0953│          │            │毒品聯絡│
│    │335653號SI│          │            │之用    │
│    │M卡一張） │          │            │        │
├──┼─────┼─────┼──────┼────┤
│六  │NOKIA廠牌 │一支      │            │        │
│    │行動電話手│          │            │        │
│    │機 (含0982│          │            │        │
│    │692488號SI│          │            │        │
│    │M卡一張） │          │            │        │
├──┼─────┼─────┼──────┼────┤
│七  │NEC廠牌行 │一支      │            │        │
│    │動電話手機│          │            │        │
│    │(含0000000│          │            │        │
│    │005號SIM卡│          │            │        │
│    │一張）    │          │            │        │
├──┼─────┼─────┼──────┼────┤
│八  │SYNNEX廠牌│一支      │            │        │
│    │行動電話手│          │            │        │
│    │機 (含0916│          │            │        │
│    │456247號SI│          │            │        │
│    │M卡一張） │          │            │        │
├──┼─────┼─────┼──────┼────┤
│九  │GPRS廠牌  │一支      │            │        │
│    │行動電話  │          │            │        │
│    │手機 (含  │          │            │        │
│    │00000000  │          │            │        │
│    │1221號SIM │          │            │        │
│    │卡一張）  │          │            │        │
├──┼─────┼─────┼──────┼────┤
│十  │MOTOROLA  │一支      │            │        │
│    │廠牌行動  │          │            │        │
│    │電話手機  │          │            │        │
│    │(含0000000│          │            │        │
│    │069號SIM卡│          │            │        │
│    │一張）    │          │            │        │
├──┼─────┼─────┼──────┼────┤
│十一│DBTEL廠牌 │一支      │            │        │
│    │行動電話手│          │            │        │
│    │機 (含8800│          │            │        │
│    │0000000000│          │            │        │
│    │號SIM卡一 │          │            │        │
│    │張）      │          │            │        │
├──┼─────┼─────┼──────┼────┤
│十二│電子秤    │一台      │            │甲○○所│
│    │          │          │            │有供販毒│
│    │          │          │            │用之工具│
├──┼─────┼─────┼──────┼────┤
│十三│夾鍊袋    │一包      │            │同上    │
├──┼─────┼─────┼──────┼────┤
│十四│研磨器    │一組      │            │同上    │
├──┼─────┼─────┼──────┼────┤
│十五│糖        │一盒      │            │        │
├──┼─────┼─────┼──────┼────┤
│十六│吸食器    │一組      │            │        │
├──┼─────┼─────┼──────┼────┤
│十七│玻璃球    │二組      │            │        │
├──┼─────┼─────┼──────┼────┤
│十八│削尖吸管  │一支      │            │        │
├──┼─────┼─────┼──────┼────┤
│十九│空盒      │一個      │            │        │
└──┴─────┴─────┴──────┴────┘
附表三
┌──┬─────────┬─────────────┐
│編號│名   稱           │數量                      │
├──┼─────────┼─────────────┤
│一  │工商本票          │二張                      │
│    │(344802號，陳龍仁)│                          │
├──┼─────────┼─────────────┤
│二  │殘障手冊          │一本                      │
├──┼─────────┼─────────────┤
│三  │工商本票(黃世昌)  │三張                      │
└──┴─────────┴─────────────┘


司法院資訊處製作；財團法人民間司法改革基金會備份。
